【裁判字號】    90,交上訴,1202
【裁判日期】    901009
【裁判案由】    過失致死
【裁判全文】
臺灣高等法院臺南分院刑事判決           九十年度交上訴字第一二二號   Ｃ
      上  訴  人
      即  被  告  甲  ○  ○
右上訴人因過失致死案件，不服臺灣臺南地方法院九十年度交訴字第二四二號中華民
國九十年七月三十日第一審判決（起訴案號：臺灣臺南地方法院檢察署九十年度偵字
第六五九二號），提起上訴，本院判決如左：
      主      文
原判決撤銷。
甲○○從事業務之人，因業務上之過失，致人於死，處有期徒刑壹年貳月。
      事      實
一、甲○○係正鐵公司雇用之司機，為從事汽車駕駛業務之人。於民國（下同）九十
    年五月五日上午十時許，酒後（經測試呼氣酒精濃度為0、08mg／1，未超過規定
    標準）駕駛正鐵公司車牌號碼２Ｂ─九八六一號自小貨車，沿台南縣新化鎮○○
    路，由東往西方向行駛，原應注意汽車行進中，駕駛人應注意車前狀況，隨時採
    取必要安全措施及行經設有行車管制號誌交岔路口時，應依號誌指示行駛，而依
    當時情形又無不能注意之情事，竟疏於注意及此，貿然超速以時速七十公里高速
    闖紅燈經過該路口，迨見李建成騎乘ＧＢ６－五九七號重機車由西左轉往北方向
    行駛時，煞停不及，自李建成所騎機車側面撞擊，致李建成人車倒地，因顱內出
    血送醫，於同日下午一時三十分不治死亡。甲○○於肇事後，在其犯罪未被發覺
    前，向到場處理之警員乙○○自首接受裁判。
二、案經臺灣臺南地方法院檢察署檢察官偵查起訴。
      理      由
一、右開事實已據上訴人即被告甲○○於警訊及偵審中自白不諱，核與被告同車之正
    鐵公司經理陳建利於警訊時所供符合；復有警繪交通事故調查報告表及現場照片
    十三張附卷可稽；被害人李建成因車禍而顱內出血死亡，並經檢察官督同檢驗員
    相驗屍體屬實，製有相驗筆錄、相驗屍體證明書、驗斷書在卷可憑。按駕駛人應
    注意車前狀況，隨時採取必要安全措施；汽車在市區道路行車之時速不得超過四
    十公里，又駕駛人駕駛汽車，應遵守道路交通標誌、標線、號誌之指示；道路交
    通安全規則第九十條第一項、第九十三條第一項第一款、第九十四條第三項分別
    定有明文。被告駕車自應注意上述規定。又依附卷之交通事故調查報告表所載，
    本件肇事時之天候及路況皆良好，則肇事當時，被告亦無不能注意之情事，其竟
    疏未注意及此，貿然以時速七十公里超速闖紅燈行駛而撞及騎乘機車之被害人李
    建成，致其死亡，可證被告駕車失當，顯有過失。況本件車禍經台灣省台南區車
    輛行車事故鑑定委員會鑑定結果，亦認為甲○○駕駛小貨車，行經設有行車管制
    號誌岔路口，嚴重超速行駛，未注意車前狀況，未依號誌指示行駛，為肇事主因
    ，有該會90.6.1南鑑字第900579號函在卷可參，益見被告為有過失。被害人李建
    成確因本件車禍，顱內出血死亡，已如前述，被告過失行為與被害人之死亡結果
    間，顯有相當因果關係。被告犯行事證明確，應予依法論科。
二、被告甲○○係正鐵公司僱用之司機，業據其供述在卷，為從事駕駛業務之人，核
    其所為係犯刑法第二百七十六條第二項之業務上過失致人於死罪。被告於肇事後
    ，在其犯罪未被發覺前，向到場處理之警員乙○○自首犯罪接受裁判，此據乙○
    ○於本院審理中證實，應減輕其刑。原審予以論罪科刑，固非無見，惟未查明被
    告係自首犯罪，尚有未合。被告上訴意旨雖未指摘及此，惟原判決既有可議，自
    應由本院將原判決撤銷改判。爰審酌被告曾犯二次竊盜罪及一次妨害兵役罪，經
    法院分別判處罰金及拘役，有台灣高等法院被告全國前案紀錄表附卷可按，其過
    失之情節重大，且未與被害人家屬達成和解，惟犯後坦承悔悟及其他一切情狀，
    量處如主文第二項所示之刑，以示懲儆矯正。
據上論斷，應依刑事訴訟法第三百六十九條第一項前段、第三百六十四條、第二百九
十九條第一項前段，刑法第二百七十六條第二項、第六十二條前段，罰金罰鍰提高標
準條例第一條前段判決如主文。
本案經檢察官王碧霞到庭執行職務。
中    華    民    國      九十      年      十      月        九    日
                                  臺灣高等法院臺南分院刑事第三庭
                                      審判長法官  黃    崑    宗
                                            法官  林    勝    木
                                            法官  楊    省    三
右正本證明與原本無異。
如不服本判決，應於判決送達後十日內向本院提出上訴狀，其未敘述理由者並應於提
出上訴狀後十日內向本院補提理由書（應附繕本)。
                                      法院書記官  陳    嘉    琍
中    華    民    國      九十      年      十      月        十一      日
附錄法條：
刑法第二百七十六條：因過失致人於死者，處二年以下有期徒刑、拘役或二千元以下
                    罰金。
                    從事業務之人，因業務上之過失犯前項之罪者，處五年以下有
                    期徒刑或拘役，得併科三千元以下罰金。


司法院資訊處製作；財團法人民間司法改革基金會備份。
